臺灣臺中地方法院刑事判決　　　　　　　　　　　　九十一年度易字第一五一四號
　　公　訴　人　臺灣臺中地方法院檢察署檢察官
　　被　　　告　甲○○
右列被告因竊盜案件，經檢察官提起公訴（九十一年度偵字第七六一七號），本院判
決如左：
    主  文
甲○○攜帶兇器竊盜，處有期徒刑壹年拾月。
    事  實
一、甲○○前曾贓物、過失傷害、竊盜等前科，又因竊盜、違反藥事法、麻醉藥品管
    理條例、槍砲彈藥刀械管制條例等案件，經法院分別判刑後並定應執行為有期徒
    刑一年八月確定（係竊盜七月、藥事法六月、麻藥六月及槍砲三月等四罪併定，
    公訴人誤認為係單一之竊盜罪所判之刑期），經送監執行後假釋付保護管束出監
    （後又因案撤銷假釋送監執行殘刑十月十一日），另於八十七年六月二十七日，
    又因贓物案件，經本院判處有期徒刑八月確定，後又於八十八年三月二十七日，
    再因竊盜等案件，經本院判處有期徒刑二年（竊盜一年六月、肅清煙毒條例十月
    二罪併定）確定，上開二判決並經定應執行刑為有期徒刑二年七月確定，經送監
    執行及接續執行（包括前開撤銷假釋執行殘刑十月十一日部分）於九十年十月二
    十三日假釋付保護管束出監（原指揮書執畢日期為九十一年六月二十八日，不構
    成累犯），猶不知悔改，於九十一年四月十四日下午一時二十分許，行經臺中縣
    豐原市○○路與西勢路口之軍公教福利中心停車場內，因見不詳姓名之人所持有
    懸掛車牌號碼ＰＧ－六一八九號一面，車身號碼為二ＣＹ五八Ｖ八Ｓ00000
    00號之自用小客車（該車身號碼二ＣＹ五八Ｖ八Ｓ0000000號自用小客
    車、原車牌號碼為Ｈ八－四八五九號，係乙○○所有，原車身連同車牌於九十一
    年四月十日上午八時許，在南投縣竹山鎮○○里○○○○○路口失竊；而該車所
    懸掛之車牌號碼ＰＧ－六一八九號一面，則係丙○○所有，原車連同車牌於九十
    一年四月十二日下午九時，在彰化縣田中鎮○○里○○路○段二七七號旁失竊）
    一部，停放於該處，且車門未上鎖認有機可趁，詎其僅因一時欠缺交通工具可供
    代步，竟突萌為自己不法所有之意圖，以徒手之方式打開車門，適見車內前座坐
    椅上，置放有非屬其所有客觀上足以對人之生命、身體造成危險性之兇器Ｔ字型
    扳手（為Ｔ字型具塑膠握柄，鐵器尾端呈扁平狀）一支，甲○○（係以經營汽車
    修配廠為業）即依其專業知識持該支Ｔ字型扳手充為鑰匙使用以發動電門鎖，而
    竊得該車留供為交通工具使用，迨於九十一年四月十四日下午二時二十分許，經
    警在臺中縣豐原市○○路與圓環南路口處查獲。經警示意其停車受檢，甲○○仍
    加速駛離逃逸，後在臺中縣市○○路六八五巷口處，甲○○因失控撞及他車（車
    牌號碼為ＯＧ－三四四五號）始被警追及逮獲，並扣得Ｔ字型扳手一支。
二、案經臺中縣警察局移送臺灣臺中地方法院檢察署檢察官偵查起訴。
    理  由
一、右揭事實，業據被告甲○○於本院審時均坦承不諱，並有贓物認領保管單二紙附
    卷及Ｔ字型扳手一支扣案足資佐證，且本件車身號碼二ＣＹ五八Ｖ八Ｓ0000
    000號自用小客車、原車牌號碼為Ｈ八－四八五九號，係乙○○所有，原車身
    連同車牌於九十一年四月十日上午八時許，在南投縣竹山鎮○○里○○○○○路
    口失竊，原車牌迄今仍未尋獲；另該車所懸掛之車牌號碼ＰＧ－六一八九號一面
    ，則係丙○○所有，原自小客車車身連同車牌二面係於九十一年四月十二日下午
    九時，在彰化縣田中鎮○○里○○路○段二七七號旁失竊，該自小客車車身及車
    牌一面尚未尋獲之事實，亦經被害人乙○○、丙○○二人於警訊及本院訊問時分
    別指述綦詳，復有車輛竊盜、車牌失竊資料個別查詢報表─查詢車輛、車牌認可
    資料各一紙附卷可憑，足認被告之自白與事實相符，堪予採信。又被告於九十一
    年四月十四日下午一時二十分許，在行竊現場車內所撿起供開啟汽車電門使用之
    Ｔ字型扳手（為Ｔ字型具塑膠握柄，鐵器尾端呈扁平狀）一支，在客觀上已足以
    對他人之生命、身體（如頸部、眼睛等）構成威脅，而具有危險性，自均屬兇器
    無誤，且所謂之攜帶兇器亦不以將該兇器自他地攜往行竊地為必要，併予敘明。
    另刑法竊盜罪之客體，並不以竊取他人之所有權為限，凡為他人所持有，縱為不
    法，亦得為竊盜罪之客體，前述乙○○所有之汽車車身一部及丙○○所有之汽車
    車牌一面，雖均為不詳姓名之人所竊，而為該不詳姓名之人所持有中，然被告對
    之行竊，揆諸前揭說明，則仍有竊盜罪之適用。另被告於竊得上開汽車後係用以
    供作交通工具使用，亦經被告於本院審理時供承在卷（詳見本院九十一年六月二
    十四日審判筆錄），顯見被告有為自己不所有之意圖甚明，本件事證明確，被告
    犯行洵堪認定。
二、核被告甲○○所為，係犯刑法第三百二十一條第一項第三款之攜帶兇器竊盜罪。
    又被告前曾因竊盜、違反藥事法、麻醉藥品管理條例、槍砲彈藥刀械管制條例等
    案件，經法院分別判刑後並定應執行為有期徒刑一年八月確定（係竊盜七月、藥
    事法六月、麻藥六月及槍砲三月等四罪併定），經送監執行後假釋付保護管束出
    監（後又因案撤銷假釋送監執行殘刑十月十一日），另於八十七年六月二十七日
    ，又因贓物案件，經本院判處有期徒刑八月確定，後又於八十八年三月二十七日
    ，再因竊盜等案件，經本院判處有期徒刑二年（竊盜一年六月、肅清煙毒條例十
    月二罪併定）確定，上開二判決並經定應執行刑為有期徒刑二年七月確定，經送
    監執行及接續執行（包括前開撤銷假釋執行殘刑十月十一日部分）於九十年十月
    二十三日假釋付保護管束出監（原指揮書執畢日期為九十一年六月二十八日），
    現正在假釋中，尚不構成累犯，有臺灣臺中地方法院檢察署刑案資料查註紀錄表
    及臺灣高等法院被告全國前案紀錄表各一份附卷可稽，是以本件公訴人認被告前
    曾有多次竊盜犯行，其中一次經法院判處有期徒刑一年八月，甫於八十九年二月
    二十五日執行完畢，又再犯本件有期徒刑以上之罪，係屬累犯，容有誤會，併予
    敘明。爰審酌被告之平日素行非屬良好、犯罪之動機與目的僅為貪圖一時小利、
    方法、所竊得財物之價值、所生危害及犯後坦承犯行態度尚屬良好等一切情狀，
    量處如主文所示之刑，以資懲儆（本件公訴人雖對被告具體求刑為強制工作之諭
    知，然經本院審酌前揭所應斟酌之事項，且被告係於假釋後近六個月始為本件竊
    盜犯行，是否具有犯竊盜罪之習慣，要非無疑，認尚無諭知強制工作之必要，併
    此敘明）。
三、至扣案之Ｔ字型扳手一支，雖被告於警、偵訊中供承係屬其所有，然經本院於審
    理中當庭提示時，被告則矢口否認該扣案之Ｔ字型扳手一支係屬其所有（詳見本
    院九十一年六月二十四日審判筆錄），是該扣案之Ｔ字型扳手一支，雖係供被告
    犯罪所用之物，然因查無其他積極證據足以證明係屬被告所有，又非屬違禁物，
    核與沒收之要件不符，爰不予宣告沒收，併此敘明。
據上論斷，應依刑事訴訟法第二百九十九條第一項前段，刑法第三百二十一條第一項
第三款，判決如主文。
本案經檢察官王文和到庭執行職務。
中      華      民      國      九十一      年    六    月    二十八    日
                                臺灣臺中地方法院刑事第六庭
                                    法  官  許  旭  聖
右正本證明與原本無異。
如不服本判決，應於送達後十日內向本院提出上訴狀（須附繕本），上訴於
臺灣高等法院臺中分院。
                                    書記官
中      華      民      國      九十一      年    六    月    二十八    日
附錄本案論罪科刑法條：
刑法第三百二十一條第一項第三款：
犯竊盜罪而有左列情形之一者，處六月以上五年以下有期徒刑：
三、攜帶兇器而犯之者。
